臺灣高等法院臺中分院刑事裁定　
111年度聲字第2176號
聲  請  人  臺灣高等檢察署臺中檢察分署檢察官     
受  刑  人  張喬志



上列聲請人因受刑人數罪併罰有二裁判以上，聲請定其應執行之
刑（聲請案號：111年度執聲字第962號），本院裁定如下：
    主  文
張喬志因犯如附表所示各罪所處之刑，應執行有期徒刑柒年。
    理  由
一、聲請意旨略以：受刑人張喬志前因違反毒品危害防制條例等
    數罪，先後經判決確定如附表。數罪中雖有刑法第50條第1
    項但書所列情形，惟受刑人已請求檢察官聲請定應執行刑，
    有臺灣彰化地方檢察署民國111年9月29日刑法第50條第1項
    但書案件是否聲請定刑聲請書足稽，應依刑法第50條第2項
    、第53條、第51條第5款規定，定其應執行之刑，爰依刑事
    訴訟法第477條第1項聲請裁定等語。
二、按刑法第50條規定：「（第1項）裁判確定前犯數罪者，併
    合處罰之。但有下列情形之一者，不在此限：一得易科罰金
    之罪與不得易科罰金之罪。二得易科罰金之罪與不得易服社
    會勞動之罪。三得易服社會勞動之罪與不得易科罰金之罪。
    四得易服社會勞動之罪與不得易服社會勞動之罪。（第2項
    ）前項但書情形，受刑人請求檢察官聲請定應執行刑者，依
    第51條規定定之。」若受刑人就其所犯數罪所處之各刑，有
    刑法第50條第1項但書之情形，而欲一同併合處罰時，應由
    受刑人請求檢察官向法院聲請定應執行刑，檢察官不得自行
    依職權逕向法院聲請，以維受刑人之權益。又法律上屬於自
    由裁量之事項，有其外部性界限及內部性界限，並非概無拘
    束。依據法律之具體規定，法院應在其範圍選擇為適當之裁
    判者，為外部性界限；而法院為裁判時，應考量法律之目的
    ，及法律秩序之理念所在者，為內部性界限。法院為裁判時
    ，二者均不得有所踰越。在數罪併罰，有二裁判以上，定其
    應執行之刑時，固屬於法院自由裁量之事項，然仍應受前揭
    外部性界限及內部性界限之拘束（最高法院94年度台非字第
    233號判決意旨參照）。
三、經查：
　㈠本件受刑人所犯如附表所示各罪，先後經臺灣彰化地方法院
    及本院分別判處如附表所示之刑，均確定在案。其中附表編
    號1至3所示之罪為得易科罰金及得易服社會勞動之罪；附表
    編號4至5所示之罪為不得易科罰金、不得易服社會勞動之罪
    ，屬刑法第50條第1項但書之情形。茲檢察官依受刑人之請
    求聲請合併定其應執行之刑，有卷附受刑人111年9月29日之
    「臺灣彰化地方檢察署刑法第50條第1項但書案件是否聲請
    定刑聲請書」乙份可稽，是依刑法第50條第2項之規定，聲
    請人就附表所示各罪聲請定其應執行之刑，核屬正當。
　㈡按定應執行刑，不僅攸關國家刑罰權之行使，於受刑人之權
    益亦有重大影響，除顯無必要或有急迫情形外，法院於裁定
    前，允宜予受刑人以言詞、書面或其他適當方式陳述意見之
    機會，程序保障更加周全。本件經本院通知受刑人陳述意見
    ，受刑人於111年11日10日親自收受本院函文後，表示無意
    見，有本院送達證書、陳述意見調查表在卷可憑(見本院卷
    第79至82頁)。
　㈢爰審酌本件受刑人所犯如附表所示各罪，其中附表編號1至3
    所示之罪，經本院以111年度聲字第1536號裁定定應執行有
    期徒刑1年4月確定；編號4至5，經臺灣彰化地方法院以110
    年度訴字第242號判決定應執行刑有期徒刑5年10月，嗣經本
    院以111年度上訴字第329號判決駁回上訴，再經最高法院以
    111年度台上字第3786號判決駁回上訴確定，有各該裁定、
    判決書及臺灣高等法院被告前案紀錄表在卷可稽。是以，本
    院定應執行刑，除不得逾越刑法第51條第5款所定法律之外
    部界限，亦應受內部界限及不利益變更禁止原則之拘束，並
    考量受刑人所犯如附表所示各罪之犯罪態樣、犯罪時間、侵
    害法益、各罪依其犯罪情節所量定之刑，及前揭所述之比例
    原則、責罰相當原則等自由裁量權之內部性界限等情，合併
    定其應執行之刑如主文所示。
　㈣至於已執行部分，自不能重複執行，應由檢察官於指揮執行
    時扣除之，此與定應執行刑之裁定無涉，是附表編號1所示
    之罪雖已依臺灣彰化地方檢察署110年度執字第3907號執行
    完畢，仍應與附表編號2至5未執行完畢之罪合併定其應執行
    之刑，俟檢察官執行時，再予扣除，附此敘明。
四、據上論結，爰依刑事訴訟法第477條第1項，刑法第50條第2
    項、第53條、第51條第5款，裁定如主文。
中　　華　　民　　國　　111 　年　　11　　月　　29　　日
            刑事第三庭  審判長法  官  楊  真  明
                              法  官  邱  顯  祥
                              法  官  李  明  鴻 
以上正本證明與原本無異。
如不服本裁定，得於收受送達後5日內向本院提出抗告書狀（須
附繕本）。因疫情而遲誤不變期間，得向法院聲請回復原狀。
                              書記官  陳  慈  傳   
　　　　　　　　　　　　　　　 
中　　華　　民　　國　　111 　年　　11　　月　　29　　日

【附表】
編           號  1 2 3 罪           名  施用第二級毒品 施用第一級毒品 施用第二級毒品 宣     告    刑  有期徒刑3月(2次) 有期徒刑6月(2次) 有期徒刑3月(2次) 犯  罪  日   期  109年11月1日 110年1月15日 110年5月6日 110年8月10日 110年5月6日 110年8月10日 偵查(自訴)機關年  度  案  號  彰化地檢110年度毒偵字第520、645號 彰化地檢110年度毒偵字第884、1248號 彰化地檢110年度毒偵字第884、1248號 最後事實審 法        院 臺灣彰化地方法院 臺灣高等法院 臺中分院 臺灣高等法院 臺中分院  案        號 110年度簡字第1014號 111年度上訴字第813號 111年度上訴字第813號  判 決  日 期 110/08/05 111/05/12 111/05/12 確定判決 法        院 臺灣彰化地方法院 臺灣高等法院 臺中分院 臺灣高等法院 臺中分院  案        號 110年度簡字第1014號 111年度上訴字第813號 111年度上訴字第813號  判決確定日期 110/09/01 111/06/14 111/05/12 (不得上訴) 是否為得易科罰金、得易服社會勞動之案件  得易科、社勞 得易科、社勞 得易科、社勞 備           註  彰化地檢110年度執字第3907號 彰化地檢111年度執字第2795號 彰化地檢111年度執字第2795號   編號1曾定應執行有期徒刑5月(已執畢) 編號2至3曾定應執行有期徒刑1年1月    編號1至3曾經臺灣高等法院臺中分院111年度聲字第1536號裁定，定應執行有期徒刑1年4月，如易科罰金，以新臺幣1,000元折算1日   
編           號  4 5 罪           名  販賣第二級毒品 販賣第二級毒品 宣     告    刑  有期徒刑5年3月(7次) 有期徒刑5年2月(2次) 犯  罪  日   期  109年9月28日 109年12月17日 109年12月20日(2次) 109年12月11日 110年1月9日 109年12月6日 109年11月18日 109年12月20日 偵查(自訴)機關年  度  案  號  彰化地檢110年度偵字第1310、1964號 彰化地檢110年度偵字第1310、1964號 最後事實審 法        院 臺灣高等法院 臺中分院 臺灣高等法院 臺中分院  案        號 111年度上訴字第329號 111年度上訴字第329號  判 決  日 期 111/05/18 111/05/18 確定判決 法        院 臺灣高等法院 臺中分院 臺灣高等法院 臺中分院  案        號 111年度上訴字第329號(經最高法院111年度台上字第3786號判決不合法駁回上訴) 111年度上訴字第329號(經最高法院111年度台上字第3786號判決不合法駁回上訴)  判決確定日期 111/08/10 111/08/10 是否為得易科罰金、得易服社會勞動之案件  不得易科、社勞 不得易科、社勞 備           註  彰化地檢111年度執字第4005號 彰化地檢111年度執字第4005號   編號4至5曾定應執行有期徒刑5年10月